【裁判字號】    97,中簡上,779
【裁判日期】    971121
【裁判案由】    違反商標法
【裁判全文】
臺灣臺中地方法院刑事判決  97年度中簡上字第779號
上  訴  人
即  被  告  丁○○
上列上訴人因違反商標法案件，不服本院臺中簡易庭97年度中簡
字第739號中華民國97年6月6日第一審簡易判決（聲請案號：臺
灣臺中地方法院檢察署96年度偵字第29583號、97年度偵字第305
號），提起上訴，本院管轄之第二審合議庭判決如下：
    主    文
原判決關於丁○○部分撤銷。
丁○○犯商標法第八十二條之非法販賣侵害商標權之商品罪，處
拘役貳拾日，如易科罰金，以新臺幣壹仟元折算壹日，減為拘役
拾日，如易科罰金，以新臺幣壹仟元折算壹日，緩刑貳年。扣案
之仿冒「ａｄｉｄａｓ」商標圖樣之貼紙（Ａ０３４）合計陸張
，均沒收。
    犯 罪 事 實
一、丁○○於民國九十四年初起，在臺中縣太平市○○街二六巷
    二號成立郁惠國際有限公司，擔任負責人，從事販賣汽車百
    貨精品業務。丁○○明知「ａｄｉｄａｓ」之商標圖樣係經
    德商阿迪達斯公司向我國經濟部智慧財產局申請註冊，於專
    用期間內，就所指定之各種膠紙、標籤、燙壓標籤等商品，
    取得商標權（聲請簡易判決處刑書誤為商標專用權），現仍
    在商標專用期限內，亦明知姓名年籍不詳之成年人所販賣並
    印有「ａｄｉｄａｓ」商標圖樣之貼紙，係未經德商阿迪達
    斯公司之許可或授權使用商標之仿冒商品（下稱仿冒「ａｄ
    ｉｄａｓ」貼紙），竟未經德商阿迪達斯公司之同意或授權
    ，即基於販賣仿冒商標商品之犯意，於九十四年年中某日，
    向該成年人購入十張仿冒「ａｄｉｄａｓ」貼紙（ＳＰ－Ａ
    ０３４編號），再於九十五年八月十一日，將其中五張，以
    每張新臺幣（下同）六十四元之價格，轉賣予楊川量（另由
    檢察官為緩起訴），楊川量再於臺中市○○區○○路二六二
    號其所經營之「車寶貝汽車百貨西屯店」，以每張一百六十
    元之價格販售予不特定人。復於同年月十四日，將另五張仿
    冒「ａｄｉｄａｓ」貼紙，以每張六十四元之價格，販賣予
    楊川量，楊川量再於臺中縣大里市○○路○段八八號一樓之
    「車寶貝汽車百貨大里店」，以每張一百六十元之價格，販
    售予不特定人。嗣於九十六年十月二十三日十七時許，經警
    持本院核發之搜索票前往臺中市○○區○○路二六二號之「
    車寶貝汽車百貨西屯店」執行搜索，當場扣得尚未賣出之上
    開仿冒「ａｄｉｄａｓ」貼紙（ＳＰ－Ａ０３４編號）三張
    及楊川量另向留財房購得之仿冒「ａｄｉｄａｓ」商標圖樣
    貼紙（Ｏ－０７８編號）一張。之後，於九十六年十月二十
    三日十七時二十分許，經警持本院核發之搜索票前往臺中縣
    大里市○○路○段八八號一樓之「車寶貝汽車百貨大里店」
    執行搜索，當場扣得尚未售出之仿冒「ａｄｉｄａｓ」貼紙
    （ＳＰ－Ａ０３４編號）三張及楊川量另向留財房購得之仿
    冒「ａｄｉｄａｓ」商標圖樣之貼紙五張（Ｏ－０７８編號
    一張，Ｋ－１３７編號四張），始悉上情。
二、案經彰化縣警察局鹿港分局報告臺灣臺中地方法院檢察署檢
    察官偵查後，聲請簡易判決處刑。
    理    由
一、證據能力之說明：
（一）按證人依法應具結而未具結者，其證言或鑑定意見不得作
      為證據。刑事訴訟法第一百五十八條之三定有明文。而告
      訴人之指訴雖係以使被告受刑事訴追為目的，但非同法第
      三條所稱之「當事人」，乃當事人以外之第三人，除依同
      法第二百七十一條之一規定到庭單純陳述意見時，毋庸具
      結外，如就與待證事實有重要關係之親身知覺、體驗事實
      陳述時，即居於證人之地位，依上開增訂公布之規定，自
      應依同法第一百八十六條第一項規定命其具結，使告訴人
      知悉其有據實陳述之義務，以擔保其證言之真實性，該供
      述證據始具證據能力，如未踐行人證之法定調查程序，應
      不得作為證據。最高法院九十三年度台上字第六八三八號
      刑事判決可資參照。查告訴代理人劉禮綺、古之珍於偵查
      中係以告訴代理人之身分應訊，其中就與上揭犯罪事實有
      重要關係之陳述，係居於證人之地位，但檢察官並未令其
      供前或供後具結，揆諸首揭規定，關於該等部分之陳述，
      即不得作為證據。
（二）次按被告以外之人於審判外之陳述，雖不符刑事訴訟法第
      一百五十九條之一至第一百五十九條之四之規定，而經當
      事人於審判程序同意作為證據，法院審酌該言詞陳述或書
      面陳述作成時之情況，認為適當者，亦得為證據。當事人
      、代理人或辯護人於法院調查證據時，知有第一百五十九
      條第一項不得為證據之情形，而未於言詞辯論終結前聲明
      異議者，視為有前項之同意。刑事訴訟法第一百五十九條
      之五定有明文。查除前段不得為證據部分外，上訴人即被
      告丁○○（下稱被告丁○○）於本院第二審合議庭準備程
      序時，對於本案偵查卷內之其餘人證、書證，均同意有證
      據能力，得採為本案之證據，迄至本案言詞辯論終結前，
      對於卷內之其餘人證、書證，亦未聲明異議，有本院第二
      審準備程序筆錄及審判筆錄在卷可考，另經本院第二審合
      議庭審酌卷內各該人員（含證人及共同被告）陳述時之情
      狀（不包括前段不得為證據部分），均查無被違法取供或
      非出於自由意志之情形，相關書證亦查無違法取證或造假
      虛捏之情事，以之作為本案之證據，皆屬適當，依前揭規
      定，本判決以下所引用之卷內人證、書證均得為本案之證
      據，合先敘明。
二、上揭犯罪事實，業據被告丁○○於警詢及偵查中為與上揭犯
    罪事實所載相符自白，復於本院第二審合議庭審理時為認罪
    之陳述，核與告訴代理人丙○○於警詢時之指訴情節相符，
    又經證人楊川量、「車寶貝汽車百貨西屯店」門市主任王凱
    偉、收銀員張紜瑄、「車寶貝汽車百貨大里店」店經理陳育
    浩、收銀員鐘佩君分別於警詢時證述明確，並有彰化縣警察
    局鹿港分局搜索扣押筆錄暨扣押物品目錄表、照片、經濟部
    智慧財產局商標資料檢索服務查詢結果、出貨單、鑑定報告
    書、附卷可稽，及扣案之仿冒「ａｄｉｄａｓ」貼紙（ＳＰ
    －Ａ０３４編號）合計六張足資佐憑。據上，足徵被告丁○
    ○之自白，確與事實相符，堪予採信。從而，本件事證明確
    ，被告丁○○上開犯行，洵堪認定。
三、核被告丁○○所為，係犯商標法第六十二條之非法販賣侵害
    商標權之商品罪。原審予以論科，固非無見，惟警方於「車
    寶貝汽車百貨西屯店」及「車寶貝汽車百貨大里店」合計查
    扣之仿冒「ａｄｉｄａｓ」貼紙雖然合計十二張，但其中在
    「車寶貝汽車百貨西屯店」扣得之仿冒「ａｄｉｄａｓ」貼
    紙四張中，其中一張係「Ｏ－０７８編號」；另在「車寶貝
    汽車百貨大里店」扣得之仿冒「ａｄｉｄａｓ」貼紙八張中
    ，其中一張係「Ｏ－０７８編號」，另四張係「Ｋ－１３７
    編號」，均是證人楊川量另向同案被告留財房購入之仿冒商
    標商品，與被告丁○○無關，原審誤將與被告丁○○無關之
    扣案仿冒「ａｄｉｄａｓ」貼紙，亦於被告丁○○所宣告之
    刑項下宣告沒收，容有未洽，爰由本院第二審合議庭將原判
    決關於被告丁○○部分予以撤銷改判。爰審酌被告丁○○前
    無任何犯罪紀錄，素行良好，卻因貪圖小利而販賣仿冒商標
    商品，侵害告訴人德商阿迪達斯公司之商標權，但犯罪之動
    機、目的尚屬單純，手段亦屬平和，且購入及售出之仿冒「
    ａｄｉｄａｓ」貼紙僅有十張，其中六張業經警查扣在案，
    所生損害尚微，得利不多，再考之被告丁○○之智識、生活
    情狀，暨於本院第二審合議庭審理時已坦白承認，並與告訴
    人德商阿迪達斯公司達成和解，有本院調解程序筆錄在卷可
    佐，告訴代理人乙○○於本院第二審審理時復到庭陳稱：希
    望給被告丁○○一次機會，請宣告緩刑等語等一切情狀，量
    處如主文第二項所示之刑，並諭知易科罰金之折算標準。又
    被告丁○○之上開犯罪時間，係於九十六年四月二十四日以
    前，合於中華民國九十六年罪犯減刑條例第二條第一項規定
    之基準日之前，應依該條例第二條第一項第三款之規定，減
    其刑期二分之一，並依該條例第九條規定，諭知易科罰金之
    折算標準。末查，被告丁○○前未曾因故意犯罪受有期徒刑
    以上刑之宣告，被告丁○○坦承犯行，並已與告訴人德商阿
    迪達斯公司達成和解，已詳如前述，顯見深具悔意，其經此
    教訓，當知警惕而無再犯之虞，本院第二審合議庭綜核各情
    ，所宣告之刑，認以暫不執行為適當，併予宣告緩刑二年，
    以啟自新。扣案之仿冒「ａｄｉｄａｓ」貼紙（ＳＰ－Ａ０
    ３４編號）合計六張，應依商標法第八十三條規定，宣告沒
    收。
四、據上論斷，應依刑事訴訟法第四百五十五條之一第一項、第
    三項、第三百六十九條第一項前段、第三百六十四條、第二
    百九十九條第一項前段，商標法第八十二條、第八十三條，
    刑法第十一條前段、第四十一條第一項前段、第七十四條第
    一項第一款，中華民國九十六年罪犯減刑條例第二條第一項
    第三款、第七條、第九條，判決如主文。
本案經檢察官甲○○到庭執行職務。
中    華    民    國    97    年    11    月    21    日
                  刑事第十一庭  審判長法  官  王世華
                                      法  官  林慶郎
                                      法  官  莊嘉蕙
以上正本證明與原本無異。
本件不得上訴。
                                      書記官  魏愛玲
中    華    民    國    97    年    11    月    21    日
附錄本案論罪科刑法條全文
商標法第82條
明知為前條商品而販賣、意圖販賣而陳列、輸出或輸入者，處1
年以下有期徒刑、拘役或科或併科新臺幣5萬元以下罰金。


司法院資訊處製作；財團法人民間司法改革基金會備份。
